臺灣高等法院刑事判決　　　　　　　　　　　　　　九十三年度上易字第九二號
　　上　訴　人
　　即　被　告　乙○○
　　　　　　　　甲○○原名沈.
右上訴人即被告因傷害案件，不服臺灣板橋地方法院九十二年度易字第二八三一號，
中華民國九十三年三月十七日第一審判決（起訴案號：臺灣板橋地方法院檢察署九十
一年度偵字第二二九九九號）提起上訴，本院判決如左：
    主  文
上訴駁回。
    事  實
一、甲○○（原名沈居皇，民國九十一年十月一日更名）與乙○○係鄰居，甲○○因
    不滿乙○○常將車輛停放在其臺北縣板橋市○○街三十一巷十五號一樓店門口，
    妨礙其貨物裝載而心有不滿，於九十一年七月十三日中午十二時二十三分許（起
    訴書誤為三十分許），二人復因停車問題發生口角，甲○○遂出手推乙○○胸前
    一下，乙○○亦不甘示弱，二人進而相互基於普通傷害之故意，徒手拉扯互毆，
    乙○○因此受有右耳裂傷、右膝撞擊傷、及右橈骨骨折之傷害，甲○○亦因此受
    有頭部創傷、兩側上肢、兩肩多處瘀傷之傷害。
二、案經甲○○、乙○○分別訴由臺北縣政府警察局板橋分局移送臺灣板橋地方法院
    檢察署檢察官偵查起訴。
    理  由
一、訊據上訴人即被告甲○○坦承於前揭時地徒手與被告乙○○拉扯互毆之事實。上
    訴人即被告乙○○則否認前開犯行，辯稱：當天中午十二時三十分許，伊要外出
    購物，徒步行經甲○○住處前，突然遭甲○○毆打，伊未與甲○○爭執，亦未互
    毆，只有伊被甲○○打而已，甲○○那邊有一人壓著伊讓甲○○打，若伊與甲○
    ○有扭打，衣服應該不會完整，甲○○之傷勢可能是他衝過來時，別人抓住他造
    成的，非伊打傷云云。
二、然查前揭事實，業據被告甲○○於警詢時及偵審中供稱：伊住處板橋市○○街三
    十一巷十五號一、二樓，一樓堆放竹筍當倉庫用，要經常進出貨，乙○○多次將
    其自用小客車停放在伊住處門前，造成進出貨物不便，伊曾以電話聯絡乙○○，
    乙○○前來將車打開又關上，並稱：「車子我不要移要如何，你屋內是不是擺放
    危險物品，我要檢舉你」，之後乙○○將車停放伊住處前不再留電話，九十一年
    七月十三日十二時三十分許，伊住處有進一批竹筍，當時伊與工人一起吃午飯，
    乙○○前來停放機車，伊上前質問乙○○先前請你移車為何不移，乙○○回稱：
    「我不爽移車，不成嗎？」伊一聽火大動手推他一下，乙○○也推伊，雙方就打
    起來等語（見偵查卷第三頁背面、第三十七頁背面、第五十四頁背面至第五十五
    頁）。被告乙○○於警詢時亦稱：遭被告甲○○一人徒手毆打等情（見偵查卷第
    六頁背面），是被告乙○○稱除甲○○外，尚有其他人共同毆打伊云云，即不足
    採信。
三、次查現場目擊證人沈新富於偵查及原審結證稱：甲○○係伊姪子，當天伊去載貨
    ，是做竹筍生意，搬完貨在屋內樓上泡茶，聽見外面非常吵，伊出來看到被告二
    人抱在一起，打在一起，一開始言語衝突，伊人在店內，出來就看到乙○○與甲
    ○○抱在一起，滾在地上，伊趕緊拉開他們，要他們不要打架，拉開後乙○○跑
    到樓上說要報警，他從中庭下來就說要叫人，後來甲○○追出去，乙○○跑開時
    自己有跌倒，伊不清楚被告二人是何原因起衝突，當時僅有被告二人動手，沒有
    第三人動手，郭峻誠、陳世源事發時都在甲○○家中泡茶，他們二人都有出來看
    等語（見偵查卷第五十五頁背面、原審九十三年二月十八日審判筆錄）。證人陳
    世源於偵查中證稱：看到他們時已打起來，至於前半段伊沒看到，看到時他們二
    人是互毆等語（見偵查卷第五十五頁背面）。證人藍俊鴻於偵查及原審證稱：當
    天上午伊出門時看見甲○○在其住處門口下貨，因伊機車停放在甲○○門口，中
    午伊從外面回來，看見被告二人爭執，互相拉扯，伊便上去勸架，現場除被告二
    人外還有其他人在場，伊看見二人扭在一起，沒看到揮拳，伊到現場已有在勸架
    ，後來乙○○先離開說要報警，甲○○與乙○○二人還互相叫罵，中間乙○○有
    往中庭跑，甲○○有跟過去，伊未跟過去，不知道在中庭發生何事等語，於原審
    中亦證稱有看到被告二人互相拉扯等情（偵查卷第八十六頁背面、原審九十三年
    三月三日審判筆錄）。查上開證人等對所見情狀所述雖未全然相符，然對被告二
    人有拉扯互毆之事實則證述一致，此主要事實之證述自可採信，並參酌被告二人
    前開所述，則被告二人有互毆之事實，足以認定。
四、被告二人所居住之社區大廈管理委員會總幹事吳義重於偵查中提供二捲事發當時
    社區監視錄影帶，經檢察事務官及原審法院通知被告二人在場，先後勘驗結果，
    自當日中午十二時二十二分許至同日中午十二時三十四分許，編號Ａ６─２之影
    帶先後攝得被告乙○○於十二時二十二分四十秒許步出社區側門，十二時二十三
    分三十六秒乙○○自側門進入，十二時二十四分許乙○○走進電梯，在電梯內以
    右手指觸摸右耳，及看右手指，十二時二十四分十五秒乙○○步出電梯，十二時
    二十四分四十秒至五十三秒被告甲○○與友人在社區門口交談，友人有拉甲○○
    手臂，十二時二十六分五十四秒被告甲○○推撞側門進入，後數名友人自側門進
    入，十二時三十一分十四秒甲○○由側門走出，數名友人隨後步出側門。另編號
    Ｃ６─２之影帶於當日中午十二時三十分二十三秒至三十一分三十三秒許，攝得
    被告甲○○及數名友人先後跑進社區中庭及離去之畫面，有臺灣板橋地方法院檢
    察署九十二年九月二十九日及原審九十三年一月十六日勘驗筆錄二份、及翻拍畫
    面二十三張在卷可參，自上開錄影帶顯示內容，可知本案事發時間應在被告乙○
    ○於當日中午十二時二十二分四十秒許步出社區側門後，至十二時二十三分三十
    六秒自側門進入之中間時段。而上開錄影帶內容並未攝得被告二人爭執現場之畫
    面，因此尚難執以為認定本件被告二人有無傷害對方之事實之不利或有利之證據
    。又本件於偵查中經搜索被告甲○○之居住處所以搜索監視錄影帶，亦未搜獲被
    告甲○○尚持有監視錄影帶。此外，本件亦另無其他錄影帶扣案，被告乙○○聲
    請再勘驗錄影帶內容，核無必要，附此敘明。
五、被告乙○○因此受有右橈骨遠端骨折併右外耳裂傷、右膝挫傷之傷害，有臺北縣
    樹林市○○街九號仁愛醫院九十一年七月十三日及十六日邊後出具之乙種診斷證
    明書二紙、照片二張附卷可稽。而被告甲○○亦受有頭部創傷、兩側上肢、兩肩
    多處瘀傷之傷害，有亞東醫院同年七月十三日出具之甲種診斷證明書一紙在卷可
    參。綜上本案被告二人因停車糾紛衝突互毆成傷之事實，應堪認定。
六、至被告乙○○於原審審理時詰問之證人即派出所員警林坤源與分局員警劉信榮二
    人，員警林坤源僅係陳述接獲報案後到場及後續處理本案之經過情形，而員警劉
    信榮係確認處理本案之派出所員警為林坤源，並無其他警察介入等情，是二位員
    警所言與本案事實之認定並無直接關聯性。再證人即被告乙○○之堂兄林立達於
    原審審理時雖稱：事發後證人藍俊鴻曾對伊說當天乙○○與甲○○在樓下，甲○
    ○見到乙○○就上去打他，藍俊鴻及沈之朋友上前阻止都攔不住，只好跟著跑進
    來，乙○○有報警處理，甲○○才委託藍俊鴻跟伊談和解之事，表示甲○○在事
    發當時不知乙○○是伊親戚，若是知道，就不會發生此事云云（見原審九十三年
    三月三日審判筆錄）。惟以上所述為證人藍俊鴻當庭否認，藍俊鴻稱：事發後伊
    聽說乙○○送去醫院，便主動說伊認識林立達，伊去告訴林立達說乙○○被送去
    醫院之事，只有說甲○○與乙○○有爭執，好像乙○○受傷比較嚴重等語（見原
    審九十三年三月三日審判筆錄）。查證人林立達非本件事發當時在場之目擊證人
    ，其稱聽證人藍俊鴻告知事發經過情節，既與證人藍俊鴻於偵審中所言有出入，
    自難以證人林立達之聽聞以為認定事實之依據，附此敘明。
七、綜上所述，本件被告二人有前開因故發生口角、而拉扯互毆成傷之事實，已臻明
    確，被告二人之傷害犯行，足以認定。被告乙○○雖稱伊當天係被被告甲○○毆
    打三次云云，然尚無積極證據足證所述屬實。另查郭俊誠於偵查中到庭證稱，當
    天有看到被告打架，但不很清楚（偵查卷第五十五頁背面），亦不能為有利於被
    告二人之證明，又證人藍俊鴻、陳世源已分別於偵查及原審證述明確，被告聲請
    再傳訊郭俊誠、藍俊鴻、陳世源作證，即非有必要。又本件被告前開傷害之犯行
    ，事證已明，被告乙○○聲請履勘現場，對被告及證人等進行測謊等，亦非有必
    要，均附此敘明。
八、核被告甲○○、乙○○所為，均係犯刑法第二百七十七條第一項之普通傷害罪。
九、原審以被告等之傷害犯行，事證明確，適用刑法第二百七十七條第一項、第四十
    一條第一項前段（原判決漏引前段，應予補正），罰金罰鍰提高標準條例第一條
    前段、第二條之規定，審酌被告二人僅因停車糾紛竟互毆成傷，被告甲○○對被
    告乙○○造成之傷害較重，其等犯罪之動機、目的、手段、所生危害、犯罪後迄
    未能以平和理性方式解決紛爭等一切情狀，對被告甲○○處有期徒刑四月、被告
    乙○○處有期徒刑三月，並均諭知易科罰金之折算標準，經核認事用法及量刑均
    無不合，被告甲○○上訴指稱原判決量刑太重，被告乙○○上訴對原審證據取捨
    認定之職權事項斤斤指摘，指稱證人之證言不實，而否認犯罪云云，均非有理由
    ，應予駁回。
據上論斷，應依刑事訴訟法第三百六十八條，判決如主文。
本案經檢察官張秋雲到庭執行職務。
中      華      民      國      九十三    年    　十    月   　二十六   日
                              臺灣高等法院刑事第四庭
                                  審判長法  官  蔡  永  昌
                                        法  官  陳  榮  和
                                        法  官  蔡  國  在
右正本證明與原本無異。
不得上訴。
                                        書記官  耿  鳳  君
中　　　華　　　民　　　國　　　九十三　　年　　　十　　月　　　二十七　日
附錄：本判決論罪科刑法條全文
刑法第二百七十七條第一項
傷害人之身體或健康者，處三年以下有期徒刑、拘役或一千元以下罰金。
